【裁判字號】    97,交聲,165
【裁判日期】    970327
【裁判案由】    聲明異議
【裁判全文】
臺灣臺中地方法院交通事件裁定         97年度交聲字第165號
原處分機關  交通部公路總局臺中區監理所臺中市監理站
異  議  人
即受處分人  甲○○
                      48號
上列受處分人因違反道路交通管理處罰條例案件，對於交通部公
路總局臺中區監理所台中市監理站於民國九十六年十二月二十七
日所為之處分（原處分案號：裁監稽違字第裁六一－一ＡＢ三六
三五四六號）聲明異議，本院裁定如下：
    主  文
異議駁回。
    理  由
一、原處分意旨略以：異議人名下車號ＫＹＢ－六二三號重型機
    車，在九十五年十一月七日於台北市○○○路一○四號週邊
    ，因「在設有禁止停車標誌之處所停車」之違規，遭臺北市
    政府交通局臺北市停車管理處依違反道路交通管理處罰條例
    第五十六條第一項第四款逕行舉發，因異議人未辦理結案，
    本站遂於九十六年十二月二十七日以裁監稽違字第裁六一－
    一ＡＢ三六三五四六號裁決書處罰鍰新台幣一千二百元，依
    法應無不合云云。
二、異議意旨略以：道路交通管理處罰條例第五十六條第一項第
    四款規定，違背該規定者，應處六百元至一千二百元罰鍰；
    又行政程序法第七條第二款規定：「有多種同樣能達成目的
    之方法時，應選擇對人民權益損害最少者。」今裁罰機關僅
    在聲請人未到案的情形下，逕處以最高罰鍰一千二百元，未
    循程序漸近式處罰，實逆比例原則，即牴觸上開行政程序法
    之規定，有濫權處罰之嫌，冀希審判者能秉超然獨立之態度
    及依相關法律之規定，衡酌該案的情況，做客觀公正之處罰
    ，爰依法聲明異議，請求撤銷原處分云云。
三、按對於違反道路交通管理處罰條例之行為，逕行舉發者，應
    按已查明之資料填註車牌號碼、車輛種類、車主姓名或名稱
    及地址，並於通知單上方空白處加註逕行舉發之文字後，由
    舉發機關送達被通知人，違反道路交通管理事件統一裁罰基
    準及處理細則第十一條第一項第四款定有明文；又按「本條
    例所定罰鍰之處罰，受處罰人接獲違反道路交通管理事件通
    知單後，於十五日內得不經裁決，逕依第九十二條第三項之
    罰鍰基準規定，向指定之處所繳納結案；不服舉發事實者，
    應於十五日內，向處罰機關陳述意見；其不依通知所定限期
    前往指定處所聽候裁決，且未依規定期限繳納罰緩結案或向
    處罰機關陳述意見者，處罰機關得逕行裁決之」，道路交通
    管理處罰條例第九條第一項定有明文。次按「處理違反道路
    交通管理事件，有關文書送達之程序，依行政程序法之規定
    」，違反道路交通管理事件統一裁罰基準及處理細則第五條
    亦規定甚明。且按「送達，於應受送達人之住居所、事務所
    或營業所為之。但在行政機關辦公處所或他處會晤應受送達
    人時，得於會晤處所為之」、「對於當事人之送達，有下列
    各款情形之一者，行政機關得依申請，准為公示送達︰一應
    為送達之處所不明者。二於有治外法權人之住居所或事務所
    為送達而無效者。三於外國或境外為送達，不能依第八十六
    條之規定辦理或預知雖依該規定辦理而無效者」、「當事人
    變更其送達之處所而不向行政機關陳明，致有第一項之情形
    者，行政機關得依職權命為公示送達。」「公示送達應由行
    政機關保管送達之文書，而於行政機關公告欄黏貼公告，告
    知應受送達人得隨時領取；並得由行政機關將文書或其節本
    刊登政府公報或新聞紙」、「公示送達自前條公告之日起，
    其刊登政府公報或新聞紙者，自最後刊登之日起，經二十日
    發生效力；於依第七十八條第一項第三款為公示送達者，經
    六十日發生效力。但第七十九條之公示送達，自黏貼公告欄
    翌日起發生效力」，行政程序法第七十二條第一項、第七十
    三條第一項、第三項、第七十八條第一項、第三項、第八十
    條、第八十一條分別規定明確。再按汽車駕駛人停車時，在
    設有禁止停車標誌、標線之處所停車者，處新臺幣六百元以
    上一千二百元以下罰鍰，道路交通管理處罰條例第五十六條
    第一項第四款定有明文。
四、經查：
  (一)異議人即受處分人甲○○於九十五年十一月七日九時五分許
    ，將其所有車號ＫＹＢ－六二三號重型機車，停放在臺北市
    ○○○路一○四號週邊之人行道上（設有禁止停車標誌之處
    所），經原處分機關臺北市停車管理處拍照逕行舉發等情，
    有臺北市政府交通局北市交停字第一ＡＢ三六三五四六號舉
    發違反道路交通管理事件通知單影本一紙及逕行舉發之採證
    照片二幀附卷可稽，則受處分人在人行道上停車之違規事實
    應屬明確。是以，受處分人於前揭時、地，確有在設有禁止
    停車標誌之處所停車之違規情事無訛。
  (二)又異議人即受處分人甲○○之戶籍地址於六十五年三月二十
    六日即設於臺中縣烏日鄉○○村○○路○段九如巷六十八弄
    二十六號，有個人基本資料查詢結果一份在卷可稽。是本件
    舉發違規通知單，經以掛號郵寄受處分人之上揭地址，該郵
    件無法送達，舉發單位即臺北市停車管理處逕以公示送達方
    式將該舉發違規通知單送達，有臺北市停車管理處九十七年
    二月二十五日北市停四字第○九七三○八二九四○○號書函
    及臺北市政府公報九十六年夏字第三十二期臺北市政府交通
    局公示舉發違反道路交通管理事件通知單（通知聯）送達名
    冊影本各一份附卷可證。故原舉發機關以公示送達方式送達
    即屬適法，並已發生公示送達之效力，且本件交通違規事件
    原處分機關依據違反道路交通管理事件統一裁罰基準表規定
    ，因受處分人已逾越應到案期限三十日以上，而裁處受處分
    人新台幣一千二百元，該裁罰基準表係依據道路交通管理處
    罰條例第九十二條第三項規定授權訂定之，原處分機關裁處
    新台幣一千二百元並未逾越其裁量權限，於法並無不合，受
    處分人辯稱本件裁罰有違比例原則，尚非可採。
五、綜上所述，原處分機關據以援引前揭規定，裁處罰鍰新臺幣
    一千二百元之處分，無任何違誤，量罰亦甚妥適，應予維持
    ，本件異議為無理由，應予駁回。
據上論斷，應依道路交通案件處理辦法第十九條，裁定如主文。
中    華    民    國    97    年    3     月    27    日
                  交通法庭    法  官  林清鈞
上正本證明與原本無異。
如不服本裁定應於送達後五日內向本院提出抗告狀。
                              書記官  陳貴卿
中    華    民    國    97    年    3     月    27    日


司法院資訊處製作；財團法人民間司法改革基金會備份。
